臺灣士林地方法院刑事判決　　　　　 100年度交簡上字第28號
上　訴　人　臺灣士林地方法院檢察署檢察官
被　　　告　謝采儒
上列上訴人因被告犯過失致重傷案件，不服本院刑事庭民國100
年8 月31日100 年度審交簡字第191 號第一審刑事簡易判決（起
訴案號：100 年度偵字第1518號，被告於檢察官起訴後自白犯罪
，原審認宜以簡易判決處刑，而不經通常審判程序，逕以簡易判
決處刑），提起上訴，本院管轄之第二審合議庭判決如下：
    主      文
上訴駁回。
    事實及理由
一、本案經本院審理結果，認第一審判決以被告謝采儒所為係犯
    刑法第284 條第1 項後段之過失致重傷罪，判處罰金新臺幣
    （下同）1,000 元，並依刑法第42條第3 項前段之規定，諭
    知易服勞役之折算標準，緩刑2 年，其認事、用法及量刑均
    無不當，應予維持，除引用第一審簡易判決書記載之犯罪事
    實、證據及理由（如附件）外，並就證據部分補充如下：被
    告於本院準備程序及審理時之自白（見本院卷第19頁及第30
    頁至第38頁）。
二、檢察官上訴意旨略以：查原審認定被告駕駛自用小客車，行
    經行人穿越道不依規定讓行人優先通行，行為已屬重大之過
    失行為，而因被告之過失行為，致被害人王阿祝受有頭部外
    傷合併雙側顱內出血及水腦症、呼吸衰竭等傷害，曾接受國
    防醫學院三軍總醫院施行緊急右側開顱及大腦減壓手術、腦
    內壓監測器置放手術、左側腦室腹腔腦脊髓液流手術及氣管
    造口手術、左側腦室腹腔腦脊髓液引流管結紮手術與右側自
    體顱骨修補及左側腦室腹腔引流手術，目前仍意識不清等情
    ，亦有國防醫學院三軍總醫院附設民眾診療服務處北市衛醫
    第0000000000號診斷證明書附卷可稽，是原審認定被害人王
    阿祝之認知功能受有傷害，已達難治之情形，換言之，被害
    人王阿祝已屬植物人，無法自理生活，依上所述被告過失行
    為重大，造成被害人傷害情形甚鉅，惟原審判決竟僅判處被
    告罰金1,000 元，顯然輕重失衡，難謂妥適，有違法律之衡
    平原則，請撤銷原判決。
三、按量刑輕重，係屬事實審法院得依職權自由裁量之事項，苟
    已斟酌刑法第57條各款所列情狀而未逾越法定刑度，不得遽
    指為違法，有最高法院72年台上字第6696號判例意旨可資參
    照；又在同一犯罪事實與情節，如別無其他加重或減輕之原
    因，下級審法院量定之刑，亦無過重或失輕之不當情形，則
    上級審法院對下級審法院之職權行使，原則上應予尊重，最
    高法院85年度台上字第2446號判決亦同此見解。經查，本件
    原審係以被告駕駛汽車行駛至交岔路口時違規左轉以致肇事
    ，使被害人王阿祝之認知功能受有傷害，已達難治之情形之
    重傷害，惟被告業與被害人家屬達成調解並已依約賠償，有
    郵政國內匯款執據影本及明台產物保險股份有限公司現金支
    出傳票影本各1 紙附卷可稽，兼衡被告犯罪後之態度等一切
    情狀，判處被告罰金1,000 元及諭知易服勞役之折算標準，
    並審酌被告前未曾因故意犯罪受有期徒刑以上刑之宣告，有
    臺灣高等法院被告前案紀錄表1 份在卷可考，其因一時失慮
    ，初罹刑章，本件犯後已坦承犯行，態度良好，並與被害人
    家屬達成調解且依約賠償，被告經此偵審程序及科刑宣告後
    ，應當知所警惕，信無再犯之虞，上開宣告之刑以暫不執行
    為適當，而併予宣告緩刑2 年，而本院審酌本件依刑法第28
    7 條規定為告訴乃論之罪，被告與代行告訴人即被害人之子
    陳建宏達成民事和解且履行賠償後，陳建宏亦願意撤回告訴
    ，並已提出撤回告訴狀，惟礙於其為代行告訴人之身分，不
    得撤回告訴，被告因而無法獲得不受理判決，陳建宏對原審
    判決復未表示不服，其於本院審理時亦表達對本案並無意見
    等情，有本院公務電話紀錄在卷可稽（見本院卷第28頁），
    足認被告已盡力補償被害人，並得到被害人家屬之諒解，其
    深有悔意，兼衡原審量刑並未逾越本件罪名法定刑之範圍，
    亦未逾越法官之權限，其刑度已足制裁被告本次駕車不慎之
    過失犯行，並無量刑顯然失輕、失重而違背罪刑相當原則之
    情形，難認有何明顯裁量逾越或濫用之違法情事，自應予維
    持。上訴意旨指摘原判決量刑過輕而為上訴，尚屬無據，應
    予駁回。
據上論斷，應依刑事訴訟法第455 條之1 第1 項、第3 項、第36
8 條、第373 條，判決如主文。
本案經檢察官顏珮珊到庭執行職務。
中    華    民    國   100    年    12    月    21    日
                  刑事第九庭審判長法  官  黎惠萍
                                  法  官  蘇琬能
                                  法  官  高雅敏
以上正本證明與原本無異。
本判決不得上訴。
                                  書記官  陳映羽
中    華    民    國   100    年    12    月    23    日